【裁判字號】    90,易,3016
【裁判日期】    900927
【裁判案由】    違反就業服務法
【裁判全文】
臺灣高雄地方法院刑事判決                          九十年度易字第三一六號
    公  訴  人  臺灣高雄地方法院檢察署檢察官
    被      告  乙○○
                甲○○
右列被告等因違反就業服務法案件，經檢察官提起公訴（九十年度偵字第六九一二號
、九十年度偵字第九六九一號），本院判決如左：
    主  文
乙○○連續違反任何人不得媒介外國人非法為他人工作之規定，處拘役肆拾日，如易
科罰金，以參佰元折算壹日。
甲○○違反雇主不得未經許可聘僱他人所申請聘僱之外國人之規定，其聘僱人數為一
人，處拘役貳拾日，如易科罰金，以參佰元折算壹日。
    事  實
一、乙○○係設於高雄市三民區○○○路四一一之二號六樓之「永發國際開發有限公
    司」（以下簡稱永發公司，由本院另案審理中）之負責人，明知任何人不得媒介
    外國人非法為他人工作，而甲○○亦明知未經許可不得聘僱他人所申請聘僱之外
    國人，乙○○竟基於概括之犯意，先於八十八年十一月二十二日（起訴書誤載為
    十二日），未經主管機關行政院勞工委員會之許可，擅自將不知情之李憲璋所申
    請之印尼籍監護工ＲＯＭＹＡＴＩ（護照號碼：ＡＢ五四八八八九號），無償媒
    介予甲○○，而甲○○則未經許可，以每月新台幣（下同）一萬五千八百四十元
    之代價，僱用他人所申請聘僱之該名外勞，在其位於高雄市前鎮區○○○路三三
    三號五樓之三之住處，從事家務、監護之工作，嗣於八十九年十一月二十一日，
    為警查獲上情。又乙○○於八十九年十二月間，因另名印尼籍勞工ＹＵＮＡＮＩ
    Ｋ（護照號碼：ＡＢ九五四七九八號）之原雇主黃素環因違反就業服務法而遭撤
    銷聘僱許可，旋由永發公司負責該印尼籍勞工ＹＵＮＡＮＩＫ之仲介事宜。乙○
    ○乃於同年十二月七日，與彭馨儀（由本院另案審理中）、李奇龍（業經檢察官
    另為不起訴處分）等人一同前往高雄市政府勞工局完成轉換手續，而由李奇龍承
    接聘僱印尼籍勞ＹＵＮＡＮＩＫ。完成轉換手續後，即由李奇龍將該外勞帶回家
    中工作。惟因李奇龍於同年十二月十七日，因違反毒品危害防制條例案件，經法
    院裁定觀察勒戒處分而入所勒戒，乙○○復承前之相同犯意，未經許可即將該外
    勞工ＹＵＮＡＮＩＫ無償媒介予彭馨儀，由彭馨儀以每月一萬八千元之代價，僱
    用他人所申請聘僱之該名外勞，在其位於高雄市楠梓區右昌一巷一四○號之一之
    住處，從事家務、監護之工作，且供膳宿。嗣於九十年二月十二日上午九時許，
    為警在彭馨儀上址住處當場查獲。
二、案經台東縣警察局台東分局報請台灣台東地方法院檢察署偵查後呈請台灣高等法
    院檢察署檢察長核令移轉暨高雄市政府警察局楠梓分局報請臺灣高雄地方法院檢
    察署檢察官偵查起訴。
    理  由
一、訊據被告乙○○、甲○○對於右揭事實業已坦承不諱，核與證人彭馨儀、李憲璋
    及印尼籍勞工ＲＯＭＹＡＴＩ、ＹＵＮＡＮＩＫ等人於警訊所證述之情節均大致
    相符，並有ＲＯＭＹＡＴＩ之外僑入出境記錄查詢報表與ＹＵＮＡＮＩＫ之護照
    、中華民國外僑居留證、居留外僑作業外勞詳細資料表各一紙在卷可憑。是以本
    案事證明確，被告二人之犯行堪以認定。
二、按任何人不得媒介外國人非法為他人工作；又雇主不得未經許可聘僱他人所申請
    聘僱之外國人，就業服務法第五十六條及第五十三條第三款分別定有明文。故核
    被告乙○○所為，係違反該法第五十六條規定，應依同法第五十九條第一項規定
    處斷；而被告甲○○所為，則係違反該法第五十三條第三款之規定，其僱用之人
    數為一人，應依同法第五十八條第一項前段之規定處斷。被告乙○○所為上開二
    次犯行，乃時間緊接、方法相似，顯係基於概括犯意反覆為之，為連續犯，應論
    以一罪並依法加重其刑。公訴人就被告乙○○之二次犯行未請求論以連續犯一節
    ，容有未洽，附此敘明。爰審酌被告二人之右揭犯行影響主管機關對於外籍勞工
    管理，惟念及被告二人前無犯罪前科，素行尚稱良好，以上有台灣高雄地方法院
    檢察署刑案資料查註紀錄表、本院被告院內索引卡紀錄表及台灣高等法院被告全
    國前案紀錄表各一紙在卷可憑，復參酌其二人之犯罪動機、目的、方法，又於犯
    罪後均已坦承犯行、態度尚佳等一切情狀，各量處如主文所示之刑。又於被告二
    人行為後，刑法第四十一條業於九十年一月十日修正公布施行，並於同年月十二
    日生效，將修正前之刑法第四十一條規定與修正後同法第四十一條第一項之規定
    相互比較後，修正後之刑法第四十一條第一項就得宣告易科罰金之範圍較修正前
    之舊法為廣，是依刑法第二條第一項前段規定，自應適用裁判時較有利於被告之
    法律即修正後之刑法第四十一條第一項規定，均併諭知易科罰金之折算標準。
據上論斷，應依刑事訴訟法第二百九十九條第一項前段，就業服務法第五十九條第一
項，第五十八條第一項前段，刑法第十一條，第二條第一項前段，第五十六條，第四
十一條第一項，罰金罰鍰提高標準條例第二條，判決如主文。
中    華    民    國      九十      年      九      月      二十七      日
                                  臺灣高雄地方法院刑事第六庭
                                      法  官  周  玉  群
右正本證明與原本無異。
如不服本判決，應於判決送達後十日內，向本院提出上訴狀。
                                      書記官  黃  英  彥
中    華    民    國      九十      年      九      月      二十八      日
附錄本案論罪科刑法條：
就業服務法第五十六條：【民國89年1月26日修正】
  任何人不得媒介外國人非法為他人工作。
就業服務法第五十九條第一項：
  違反第五十六條規定者，處六月以下有期徒刑、拘役或科或併科新台幣十五萬元以
  下罰金。
就業服務法第五十三條：【民國 89 年 1 月 26 日 修正】
  雇主不得有左列行為：
    一  聘僱或留用未經許可或許可失效之外國人。
    二  以本人名義聘僱外國人為他人工作。
    三  未經許可聘僱或留用他人所申請聘僱之外國人。
    四  指派所聘僱之外國人從事申請許可以外之工作。
就業服務法第五十八條第一項：
  違反第五十三條第一款、第二款或第三款規定，其聘僱或留用人數為一人者，處六
  月以下有期徒刑、拘役或科或併科新台幣九萬元以下罰金；其聘僱或留用人數為二
  人以上者，處三年以下有期徒刑、拘役或科或併科新台幣三十萬元以下罰金。


司法院資訊處製作；財團法人民間司法改革基金會備份。
